【裁判字號】    96,訴,3766
【裁判日期】    970229
【裁判案由】    毒品危害防制條例
【裁判全文】
臺灣板橋地方法院刑事判決              96年度訴字第3766號
公  訴  人  臺灣板橋地方法院檢察署檢察官
被      告  甲○○
                    樓
上列被告因違反毒品危害防制條例案件，經檢察官提起公訴（九
十六年度毒偵字第七一五０號），被告於準備程序中對被訴之事
實為有罪陳述，本院合議庭裁定由受命法官獨任行簡式審判程序
，並判決如下：
    主  文
甲○○施用第一級毒品，累犯，處有期徒刑捌月，扣案注射針筒
陸支、分裝杓參支均沒收。又施用第二級毒品，累犯，處有期徒
刑肆月，扣案第二級毒品甲基安非他命驗餘淨重零點零壹陸公克
沒收銷燬之，扣案吸食器壹組、分裝杓參支及盛裝上開甲基安非
他命之包裝塑膠袋壹只均沒收。應執行有期徒刑拾月，扣案第二
級毒品甲基安非他命驗餘淨重零點零壹陸公克沒收銷燬之，扣案
注射針筒陸支、吸食器壹組、分裝杓參支及盛裝上開甲基安非他
命之包裝塑膠袋壹只均沒收。
    事  實
一、甲○○前於民國八十七年間因施用毒品案件，經臺灣臺北地
    方法院以八十七年度毒聲字第一六七七號裁定送觀察、勒戒
    後，認無繼續施用毒品之傾向，於八十八年一月五日執行完
    畢釋放出所，並經臺灣臺北地方法院檢察署檢察官以八十七
    年度偵字第二五二八０號為不起訴處分確定；又於八十八年
    間因施用毒品案件，經同院以八十八年度毒聲字第二一八四
    號裁定送觀察、勒戒後，認有繼續施用毒品傾向，復經同法
    院以八十八年度毒聲字第三０八三號裁定令入戒治處所施以
    強制戒治，嗣因強制戒治其成效經評定合格，認無繼續戒治
    之必要，於八十九年七月二十六日停止戒治釋放出所，所餘
    戒治期間付保護管束，迄至八十九年十一月二十八日保護管
    束期滿未經撤銷，視為強制戒治執行完畢，嗣經臺灣臺北地
    方法院檢察署檢察官於八十九年十二月十一日以八十九年度
    戒毒偵字第三三六號為不起訴處分確定。甲○○復於九十四
    年四月間，五年內犯施用第二級毒品罪，經同法院以九十四
    年度簡字第三０九三號判處有期徒刑三月確定，於九十五年
    三月六日易科罰金執行完畢（本案構成累犯）；另於九十六
    年三月間犯施用第一級毒品罪，嗣經臺灣桃園地方法院以九
    十六年度審訴字第一０八四號判處有期徒刑六月又二十日，
    減為有期徒刑三月又十日（此部分尚未執行）。
二、詎甲○○不知悔改，明知海洛因、甲基安非他命分別係毒品
    危害防制條例所規定之第一級、第二級毒品，不得非法持有
    、施用，竟於上開強制戒治執行完畢釋放後五年內，犯施用
    第二級毒品罪後，復基於施用第一級毒品海洛因之犯意，於
    九十六年九月十四日下午三時許，在其當時位於臺北縣板橋
    市○○路五十三號五樓之住處，以將海洛因加水後用注射針
    筒注射至身體方式，非法施用第一級毒品海洛因。另基於施
    用第二級毒品甲基安非他命之犯意，於九十六年九月十二日
    晚間十一時許，在上址住處，以將毒品甲基安非他命置於玻
    璃球吸食器內，再點火加熱燒烤產生白煙吸聞之方式，非法
    施用第二級毒品甲基安非他命（起訴書原載「安非他命」，
    業經公訴檢察官於審理中更正為「甲基安非他命」）。嗣於
    九十六年九月十五日凌晨零時三十分許，甲○○在上址住處
    為警搜索查獲，並扣得其所有供己施用後剩餘之第二級毒品
    甲基安非他命一包（結晶體狀，毛重零點二三公克、淨重零
    點零三公克，經取樣部分檢驗用罄，驗餘淨重零點零一六公
    克）、其施用海洛因時所用或預備使用之注射針筒六支、施
    用甲基安非他命時所用之吸食器一組及施用上開二種毒品所
    用之分裝杓三支。
三、案經臺北縣政府警察局新莊分局報請臺灣板橋地方法院檢察
    署檢察官偵查起訴。
    理  由
一、訊據被告甲○○對於上揭時地，施用第一級毒品海洛因、第
    二級毒品甲基安非他命之事實，於本院審理中坦承不諱，並
    有其所有之結晶體一包、注射針筒六支、吸食器一組、分裝
    杓三支扣案可資佐證。又被告經警查獲所採集尿液經送鑑定
    ，亦呈海洛因代謝物鴉片類（嗎啡）、安非他命類（甲基安
    非他命濃度達4027ng/ml） 陽性反應，有臺灣檢驗科技股份
    有限公司九十六年十月四日（檢體編號Ｈ0000000號
    ）濫用藥物尿液檢驗報告一紙在卷可稽。又上述扣案之結晶
    體一包，經臺灣檢驗科技股份有限公司鑑定結果，確為第二
    級毒品甲基安非他命（淨重零點零三公克，經取樣部分檢驗
    用罄，驗餘淨重零點零一六公克），亦有該公司九十六年十
    月四日濫用藥物檢驗報告一紙可稽；另據被告於本院審理中
    供承該扣案之毒品是伊施用後所剩餘等語，而該扣案結晶體
    係甲基安非他命成分，業如前述，堪認被告本案所施用之第
    二級毒品係甲基安非他命。再被告前於八十七年間因施用毒
    品案件，經臺灣臺北地方法院以八十七年度毒聲字第一六七
    七號裁定送觀察、勒戒後，認無繼續施用毒品之傾向，於八
    十八年一月五日執行完畢釋放出所，並經臺灣臺北地方法院
    檢察署檢察官以八十七年度偵字第二五二八０號為不起訴處
    分確定；又於八十八年間因施用毒品案件，經同院以八十八
    年度毒聲字第二一八四號裁定送觀察、勒戒後，認有繼續施
    用毒品傾向，復經同法院以八十八年度毒聲字第三０八三號
    裁定令入戒治處所施以強制戒治，嗣因強制戒治其成效經評
    定合格，認無繼續戒治之必要，於八十九年七月二十六日停
    止戒治釋放出所，所餘戒治期間付保護管束，迄至八十九年
    十一月二十八日保護管束期滿未經撤銷，視為強制戒治執行
    完畢，嗣經臺灣臺北地方法院檢察署檢察官於八十九年十二
    月十一日以八十九年度戒毒偵字第三三六號為不起訴處分確
    定；復於九十四年四月間，五年內犯施用第二級毒品罪，經
    同法院以九十四年度簡字第三０九三號判處有期徒刑三月確
    定，有臺灣高等法院被告前案紀錄表在卷可稽，足認被告係
    強制戒治執行完畢釋放後五年內再犯施用第二級毒品罪後，
    又再犯本件施用第一級毒品、第二級毒品罪。本案事證明確
    ，被告犯行洵堪認定，應依法論科。
二、按海洛因、甲基安非他命係毒品危害防制條例第二條第二項
    第一款、第二款所明定之第一級、第二級毒品，不得非法持
    有、施用。核被告所為，係犯毒品危害防制條例第十條第一
    項之施用第一級毒品海洛因罪，及同條第二項之施用第二級
    毒品甲基安非他命罪。其施用第一級毒品海洛因前持有海洛
    因，施用第二級毒品甲基安非他命前後持有甲基安非他命之
    低度行為，應為施用海洛因、甲基安非他命之高度行為所吸
    收，不另論罪。又被告所犯上開施用第一級毒品及施用第二
    級毒品罪間，犯意各別，行為互殊，自應予分論併罰。末查
    被告前有事實欄所載之犯罪執行完畢紀錄，有前揭臺灣高等
    法院被告前案紀錄表在卷可按，其於受有期徒刑執行完畢五
    年內，故意再犯本件有期徒刑以上之刑之二罪，均為累犯，
    應依法加重其刑。爰審酌被告素行不佳，其犯罪之動機、目
    的、手段，施用毒品犯罪戕害一己之身心健康，及其國中肄
    業之智識程度（見警詢筆錄），暨犯後坦承犯行之態度等一
    切情狀，分別量處如主文所示之刑，並定其應執行刑，以資
    儆懲。
三、扣案甲基安非他命驗餘淨重零點零一六公克，係本案查獲之
    第二級毒品，應依毒品危害防制條例第十八條第一項前段之
    規定宣告沒收銷燬之；另取樣之甲基安非他命部分，因檢驗
    用罄而滅失，爰不另為沒收銷燬之諭知。又扣案之注射針筒
    六支係被告施用海洛因時所用或預備使用之物，盛裝上開甲
    基安非他命之包裝塑膠袋一只、吸食器一組，均係被告施用
    甲基安非他命時所用之物，而分裝杓三支係被告施用上開二
    種毒品時所用之物，且上開物件均係被告所有，業據被告供
    明在卷，爰依刑法第三十八條第一項第二款規定宣告沒收之
    。
據上論斷，應依刑事訴訟法第二百七十三條之一第一項、第二百
九十九條第一項前段，毒品危害防制條例第十條第一項、第二項
、第十八條第一項前段，刑法第十一條前段、第四十七條第一項
、第五十一條第五款、第三十八條第一項第二款，判決如主文。
本案經檢察官鄭潔如到庭執行職務。
中    華    民    國    97    年    2     月    29    日
                  刑事第十六庭  法  官  楊志雄
以上正本證明與原本無異。
如不服本判決應於送達後十日內向本院提出上訴狀。
                                書記官  陳春銘
中    華    民    國    97    年    2     月    29    日
附錄本案論罪科刑法條全文：
毒品危害防制條例第十條
施用第一級毒品者，處六月以上五年以下有期徒刑。
施用第二級毒品者，處三年以下有期徒刑。


司法院資訊處製作；財團法人民間司法改革基金會備份。
